# 有关于母公司与子公司合作研发项目

提问人：wx_5dba3aa5b69b 时间：2020-12-05 13:33:06
母公司与子公司有关于合作开发研发项目约定：双方对于技术服务费约定：合同签订后 30 天内母公司支付子公司服务费的50%；在项目实施期满后（或终止）后三个月认定合格，支付剩下的50%；认定验收不合格，母公司不再支付费用。双方约定,子公司利用母公司提供的技术资料和工作条件所形成新的技术成果，归双方所有。

回答人：chenyiwei
虽然“双方约定,子公司利用母公司提供的技术资料和工作条件所形成新的技术成果，归双方所有”，但要考虑：该技术成果是否主要归子公司使用？由此产生的收入和收益是否主要确认在子公司？如果是这种情况，则母公司支付的款项应确认为资本公积，子公司发生的研发支出正常确认为研发费用或开发支出。
理论上可以考虑母子公司各自从研发项目中获益的程度，但实务操作中很难。如果明显是子公司从该成果中获益的程度大于母公司，则一般是认定为权益性交易。